【裁判字號】    99,訴,847
【裁判日期】    990720
【裁判案由】    侵權行為損害賠償
【裁判全文】
臺灣臺南地方法院民事判決               99年度訴字第847號
原      告  乙○○
訴訟代理人  丙○○
被      告  甲○○
上列當事人間請求侵權行為損害賠償事件，於民國99年7 月13日
辯論終結，本院判決如下：
    主      文
被告應給付原告新台幣捌拾肆萬元，及自民國九十九年四月二十
三日起至清償日止，按週年利率百分之五計算之利息。
訴訟費用由被告負擔。
    事實及理由
一、被告經合法通知，未於言詞辯論期日到場，核無民事訴訟法
    第386 條所列各款情形，爰依原告之聲請，由其一造而為判
    決。
二、原告主張被告與真實姓名、年籍不詳之詐欺集團成員，共同
    基於為自己不法所有之犯意聯絡，於民國98年3 月31日某時
    ，由被告向訴外人杜政哲商借其所申辦之陽信商業銀行台南
    分行（下稱陽信商銀台南分行）帳號為00000000000 號帳戶
    使用，再由該詐欺集團成員撥打電話給原告，佯以入股某家
    公司，即可領取鉅額紅利等語，致使原告陷於錯誤，遂依照
    指示於同日匯款新台幣（下同）84萬元至前開杜政哲所提供
    之陽信商銀台南分行帳戶內，被告並要求杜政哲於同日下午
    將原告所匯入款項領出43萬元交付後，被告再將之交付予真
    實姓名、年籍不詳之詐欺集團成員，剩餘之41萬元則由杜政
    哲轉入其另外之中華郵政股份有限公司台南灣裡郵局（下稱
    灣裡郵局）帳號00000000000000號帳戶內。是原告受到被告
    之詐騙，受有84萬元損害，為此依侵權行為法律關係提起本
    件訴訟等語。並聲明：被告應給付原告84萬元，並自刑事附
    帶民事訴訟起訴狀繕本送達翌日起至清償日止，按週年利率
    百分之5 計算之利息。
三、被告經合法通知，既未到庭，亦未提出書狀作何聲明或陳述
    。
四、按當事人對於他造主張之事實，於言詞辯論時不爭執者，視
    同自認。但因他項陳述可認為爭執者，不在此限。當事人對
    於他造主張之事實，已於相當時期受合法之通知，而於言詞
    辯論期日不到場，亦未提出準備書狀爭執者，準用第1 項之
    規定。分別為民事訴訟法第280 條第1 項、第3 項前段所明
    文。本件原告主張之事實，有卷附臺南地檢署98年度偵字第
    17229 號檢察官追加起訴書、本院99年度易字第281 號、99
    年度易字第282 號、99年度易字第478 號刑事判決各1 件為
    證，且經本院依職權調閱上開刑事案件全卷查對無誤。而被
    告經合法通知，既未到庭，亦未提出書狀作何聲明或陳述，
    足認被告已自認原告之主張為真實。
五、再按因故意或過失，不法侵害他人之權利者，負損害賠償責
    任。民法第184 條第1 項前段定有明文。經查原告因被告詐
    欺之故意侵權行為，而匯款交付84萬元予被告及其他詐欺集
    團共犯而受有金錢損失，足見被告之故意侵權行為與原告受
    損之結果，顯有相當因果關係。被告對於原告因支出金錢所
    受之財產權損害，自應負損害賠償責任，是原告主張被告應
    依侵權行為法律關係，賠償其因此所受之損害84萬元，要屬
    有據。從而原告依侵權行為法律關係，請求被告給付84萬元
    ，及自刑事附帶民事起訴狀繕本送達被告翌日即99年4 月23
    日起至清償日止，按週年利率百分之5 計算之法定遲延利息
    ，為有理由，應予准許。
據上論結，本件原告之訴為有理由，依民事訴訟法第385 條第1
項前段、第78條，判決如主文。
中    華    民    國    99    年    7     月    20    日
                  民事第三庭    法  官  林雯娟
以上正本係照原本作成。
如對本判決上訴，須於判決送達後20日內向本院提出上訴狀。如
委任律師提起上訴者，應一併繳納上訴審裁判費。
中    華    民    國    99    年    7     月    20    日
                                書記官  楊建新

司法院資訊處製作；財團法人民間司法改革基金會備份。
